【裁判字號】    90,毒抗,840
【裁判日期】    901030
【裁判案由】    毒品危害防制條例
【裁判全文】
臺灣高等法院刑事裁定                              九十年度毒抗字第八四號
    抗  告  人
    即  被  告  甲○○
右抗告人因違反毒品危害防制條例案件，不服台灣桃園地方法院民國九十年九月十三
日，九十年度毒聲字第三三一四號裁定（聲請案號：台灣桃園地方法院檢察署九十年
度毒偵字第二三○五號），提起抗告，本院裁定如左：
    主  文
抗告駁回。
    理  由
一、本件抗告意旨略以：抗告人即被告甲○○並無施用毒品，本次係遭警方強制採尿
    ，且因數日前有服鎮定劑，可能影響尿液鑑定結果，請撤銷原審法院所為被告施
    用第一級毒品應送觀察勒戒之裁定云云。
二、按抗告人即被告甲○○於民國九十年六月十七日凌晨二時十五分許，在桃園縣桃
    園市○○○街九十九號新雅賓館六０一室為警查獲，並扣有施用毒品之器具殘餘
    安非他命空袋一個、含安非他命殘渣鋁箔紙乙張足資佐證，被告雖否認施用毒品
    及受強制採尿云云，惟依其於警訊及偵查中之供述，送驗之尿液係其自行排放並
    無受強制採集之情事，且該送驗之尿液，經送桃園縣衛生局檢驗出有甲基安非他
    命陽性反應，有桃園縣衛生局九十年七月十日不法藥物尿液檢定書一紙附卷（參
    見偵查卷第三）可稽，且原審將前開尿液送法務部調查局複驗結果，係呈嗎啡及
    甲基安非他命陽性反應，此有該局九十年九月五日（９０）陸（一）字第９００
    ５４２３０號檢驗通知書乙紙在卷（參見原審卷第六頁）可憑，足認被告所辯顯
    不足採。且按甲基安非他命經口服後，約百分之七十於二十四小時內自尿中排出
    ，正常情況下四十八小時後尿中濃度可降低至幾乎測不到之程度，此有行政院衛
    生署藥物食品檢驗局八十一年六月十日（八一）藥檢壹字第八一０九二０六函可
    稽。又被告按一般人施打海洛因或嗎啡，可於尿液中檢驗出煙毒反應之時間，視
    施打量多少及個人新陳代謝分泌之情況而定，施打量多者，於施打後四、五日仍
    可能檢出煙毒反應，施打量少者，可能在二十四小時可檢出，此有法務部調查局
    第六處八十年三月八日（八○）發技一字第一八八九號函可憑。而法務部調查局
    係以氣相層析質譜儀法檢驗，該方法為最具公信力之檢驗方法，並無出現偽陽性
    之可能，此有相關醫學文獻可參。是原審認抗告人即被告甲○○於九十年六月十
    七日凌晨三時許起回溯九十六小時內某時，應有施用第一級毒品嗎啡、第二級毒
    品安非他命之行為，堪認屬實。從而，原審據檢察官之聲請，依觀察勒戒處分執
    行條例第三條第一項、毒品危害防制條例第二十條第一項裁定被告應送勒戒處所
    觀察勒戒，經核並無不合。抗告意旨殊無足取，是本件抗告為無理由，應予駁回
    。
三、據上論斷，應依刑事訴訟法第四百十二條，裁定如主文。
中      華      民      國    九十      年      十      月     三十     日
                              臺灣高等法院刑事第二十三庭
                                  審判長法  官  黃  瑞  華
                                        法  官  吳      燦
                                        法  官  雷  雯  華
右正本證明與原本無異。
不得再抗告。
                                        書記官  陳  思  云
中      華      民      國    九十      年      十      月    三十一    日


司法院資訊處製作；財團法人民間司法改革基金會備份。
